Minutes et répertoires du notaire Antoine Simon HAILIG, 20 janvier 1826 - 8 juillet 1846 (étude XXXV)
Archives nationales
- Répertoire(s) de Antoine Simon HAILIG, 2 janvier 1819 - 18 février 1850; MC/RE/XXXV/20 - MC/RE/XXXV/33
  - Répertoire. 1839, 10 janvier - 1845, 25 octobre, 10 janvier 1839 - 25 octobre 1845; MC/RE/XXXV/23
    - Inventaire après décès: Dettez, Marie-Charlotte. Froidefond Du Chatenet, Louis-Xavier (épouse); Millot, P.-F. (veuve). Rivoli (rue de), n° 30 bis., 13 octobre 1841
      Liquidation de la succession de Clémentine Gobert épouse de Louis Xavier Froidefond Duchatenet le 14 mai 1829, RE/XLVI/18
      inventaire après décès; Rivoli (rue de); Dettez, Marie-Charlotte; Froidefond Du Chatenet, Louis-Xavier; Millot, P.-F.; Gobert, Clémentine
    - Inventaire après décès: Girot, Antoinette-Marie-Hélène. Louvet, Marie-Isidore-J. (épouse); Viquesnel, François-E. (veuve). Faubourg-Montmartre (rue du), n° 5., 17 novembre 1841
      inventaire après décès; Faubourg-Montmartre (rue du); Girot, Antoinette-Marie-Hélène; Louvet, Marie-Isidore-J.; Viquesnel, François-E.
    - Inventaire après décès: Leroux, Noël. Provence (rue de), n° 42., 11 décembre 1841
      inventaire après décès; Provence (rue de); Leroux, Noël
    - Inventaire après décès: Lambin, Antoine-Félix. Montaigne (rue), n° 10., 14 janvier 1842
      inventaire après décès; Montaigne (rue); Lambin, Antoine-Félix
    - Inventaire après décès: Dulong de Rosnay, Louise-Adèle-Charlotte. Mannevieux, Paul-Emile-Sain-De (épouse). Neuve des-Mathurins (rue), n° 75., 22 février 1842
      inventaire après décès; Neuve-des-Mathurins (rue); Dulong de Rosnay, Louise-Adèle-Charlotte; Mannevieux, Paul-Emile-Sain de
    - Inventaire après décès: Bucquet, Alexandre-Thomas-André. Thiroux (rue), n° 8., 24 février 1842
      inventaire après décès; Thiroux (rue); Bucquet, Alexandre-Thomas-André
    - Inventaire après décès: Mignat, Madeleine-Joséphine. Farge, Claude (veuve). Tournelles (rue des), n° 54., 23 mars 1842
      inventaire après décès; Tournelles (rue des); Mignat, Madeleine-Joséphine; Farge, Claude
    - Inventaire après décès: Cottaz, Benoît. Chaussée-d'Antin (rue de la), n° 10., 5 avril 1842
      inventaire après décès; Chaussée-d'Antin (rue de la); Cottaz, Benoît
    - Inventaire après décès: Paulin, Antoine-Xavier-François. Faubourg-Saint-Antoine (rue du), n° 333., 9 avril 1842
      inventaire après décès; Faubourg-Saint-Antoine (rue du); Paulin, Antoine-Xavier-François
    - Inventaire après décès du baron Louis Costaz. Fontainebleau (Seine-et-Marne)., 12 avril 1842
      inventaire après décès; Fontainebleau (Seine-et-Marne); Costaz, Louis
    - Inventaire après décès: Boursault, Jean-François. Blanche (rue), n° 20., 9 mai 1842
      inventaire après décès; Blanche (rue); Boursault, Jean-François
    - Inventaire après décès: Lefebvre, Joseph-Marie-Christophe. Ponthieu (rue de), n° 10., 20 mai 1842
      inventaire après décès; Ponthieu (rue de); Lefebvre, Joseph-Marie-Christophe
    - Inventaire après décès: Bro, Adélaïde. Thion de Lachaume, Auguste-Victor (veuve)., 14 juin 1842
      inventaire après décès; Bro, Adélaïde; Thion de Lachaume, Auguste-Victor
    - Inventaire après décès: Double, François-Joseph., 22 juin 1842
      inventaire après décès; Double, François-Joseph
    - Inventaire après décès: Baudouin, Augustine. Limberger, Antoine-Joseph (épouse). Neuilly-sur-Seine., 28 juin 1842
      inventaire après décès; Neuilly-sur-Seine (Hauts-de-Seine); Baudouin, Augustine; Limberger, Antoine-Joseph
    - Inventaire après décès: Kniaziewicz, Charles. Godot de-Mauroy (rue), n° 59., 10 août 1842
      inventaire après décès; Godot-de-Mauroy (rue); Kniaziewicz, Charles
    - Inventaire après décès: Cousin, Marie Jeanne Victoire. Bellavoine, Pierre-Louis-André (épouse); Monteret, Henri (veuve). Touraine-au-Marais (rue de), n° 8., 12 août 1842
      inventaire après décès; Touraine (rue de); Cousin, Marie Jeanne Victoire; Bellavoine, Pierre-Louis-André; Monteret, Henri
    - Inventaire après décès: Dussert, François-Joseph. Clichy (rue de), n° 84., 24 août 1842
      Voir aussi au 30 janvier 1843.
      inventaire après décès; Clichy (rue de); Dussert, François-Joseph
    - Inventaire après décès: Marguerie, Marie-Anne-Désirée. Bouillon, René (épouse). Basse du Rempart (rue), n° 14., 23 septembre 1842
      inventaire après décès; Basse-du-Rempart (rue); Marguerie, Marie-Anne-Désirée; Bouillon, René
    - Inventaire après décès du comte Alexandre-Louis-Joseph de Laborde. Saint-Lazare (rue), n° 102., 9 novembre 1842
      29 avril 1809, quittance par divers ouvriers et architecte à Alexandre Louis Joseph de Laborde, rue de la Concorde, n° 13, ET/XLVIII/12. 9 septembre 1814, arrangement Alexandre Louis Joseph Delaborde, rue d'Artois, n° 28, RE/L/13. 31 mai 1823, vente à Alexandre Joseph comte Delaborde, d'un hôtel rue Chauchat, n° 4, RE/XLV/13.
      inventaire après décès; Artois (rue d'); Chauchat (rue); Concorde (rue de la); Saint-Lazare (rue); Laborde, Alexandre-Louis-Joseph de (comte); architecte
    - Inventaire après décès: Baric, Jeanne-Rose-Sophie-Victorine-Adeline. Letanneur, Frédéric (épouse)., 5 décembre 1842
      inventaire après décès; Baric, Jeanne-Rose-Sophie-Victorine-Adeline; Letanneur, Frédéric
    - Inventaire après décès de Adélaïde Dumoustier de Vatre, veuve du baron Jean-Abraham-André Poupart de Neuflize., 24 mars 1843
      31 décembre 1811, société entre Jean-Abraham-André Poupart de Neuflize père et fils demeurants à Sedan (Ardennes), RE/XXXI/9
      inventaire après décès; acte de société; Sedan (Ardennes); Dumoustier de Vatre, Adélaïde; Poupart de Neuflize, Jean Abraham André
    - Inventaire après décès: Mauvalet, Jean-Baptiste-Hippolyte., 18 avril 1843
      inventaire après décès; Mauvalet, Jean-Baptiste-Hippolyte
    - Inventaire après décès: Baric, Jean-Louis-Joseph. Samson (rue), n° 3., 8 juillet 1843
      inventaire après décès; Sanson (rue); Baric, Jean-Louis-Joseph
    - Inventaire après décès: Baudoin, Sébastien-Joseph. Lisbonne (Portugal). Poitiers (Vienne), 25 août 1843
      inventaire après décès; Lisbonne (Portugal); Poitiers (Vienne); Baudoin, Sébastien-Joseph
    - Inventaire après décès: Bance, Rose-Françoise. Courtot, Jacques-Christophe (épouse). Faubourg-du-Temple (rue du), n° 52., 7 octobre 1843
      inventaire après décès; Faubourg-du-Temple (rue du); Bance, Rose-Françoise; Courtot, Jacques-Christophe
    - Inventaire après décès: Delattre, Pierre-Louis. Laffitte (rue), n° 12. Cellettes (Loir-et-Cher)., 9 octobre 1843
      inventaire après décès; Cellettes (Loir-et-Cher); Laffitte (rue); Delattre, Pierre-Louis
    - Inventaire après décès: Declef, Anne-Jeanne-Mathurine. Ferasse, Nicolas (épouse). Buffault (rue), n° 15., 8 novembre 1843
      inventaire après décès; Buffault (rue); Declef, Anne-Jeanne-Mathurine; Ferasse, Nicolas
    - Inventaire après décès: Lecocq, Louis-Joseph. Bergère (rue), n° 6., 7 février 1844
      inventaire après décès; Bergère (rue); Lecocq, Louis-Joseph
    - Inventaire après décès: Merlhie de Lagrange, Joseph-Elisabeth-Georges. Petites-Ecuries (rue des), n° 42., 23 février 1844
      inventaire après décès; Petites-Ecuries (rue des); Merlhie de Lagrange, Joseph-Elisabeth-Georges
    - Inventaire après décès: Lapareille, André-Sébastien. Versailles, Bourdonnais (rue du), n° 5., 29 février 1844
      inventaire après décès; Versailles (Yvelines); Lapareille, André-Sébastien
    - Inventaire après décès: Dubois, Hubert. Orléans-Saint-Marcel (rue d'), n° 15., 29 mars 1844
      inventaire après décès; Orléans-Saint-Marcel (rue d'); Dubois, Hubert
    - Inventaire après décès: Laurent, Etienne-Thibault. Rouen. et de Marie-Anne-Espérance Pottier, son épouse., 1er juin 1844
      inventaire après décès; Rouen (Seine-Maritime); Laurent, Etienne-Thibault; Pottier, Marie-Anne-Espérance
    - Inventaire après décès: Chaplain, Joseph-François-Isaac. Albouy (rue), n° 10., 23 juillet 1844
      inventaire après décès; Albouy (rue); Chaplain, Joseph-François-Isaac
    - Inventaire après décès: Beaumont, Louis-Julien de. Four-Saint-Germain (rue du), n° 46., 24 août 1844
      inventaire après décès; Four-Saint-Germain (rue du); Beaumont, Louis-Julien de
    - Inventaire après décès: Desfeux, Charles-Amable-Louis. Fontenay-Sous-Bois., 4 septembre 1844
      inventaire après décès; Fontenay-sous-Bois (Val-de-Marne); Desfeux, Charles-Amable-Louis
    - Vente par Antoine Pierre Philippe Rabutaux, rue Buffault, n° 7, à Alexandre Antoine Arnoux Rabutaux, rue Vieille du Temple, n° 9, d'un terrain, à Passy, rue des Moulins, moyennant 2400 francs., 9 octobre 1844
      acte de vente; Buffault (rue); Moulins (rue des); Passy (ancienne commune); Vieille-du-Temple (rue); Rabutaux, Alexandre Antoine Arnoux; Rabutaux, Antoine Pierre Philippe
    - Inventaire après décès: Danthon, Marie-Charlotte. Sibire, André (veuve). Richer (rue), n° 29., 6 novembre 1844
      inventaire après décès; Richer (rue); Danthon, Marie-Charlotte; Sibire, André
    - Inventaire après décès: Herlie, Marie-Joséphine. Deline, Claude-Antoine (épouse). Montmartre (rue), n° 103., 8 novembre 1844
      inventaire après décès; Montmartre (rue); Herlie, Marie-Joséphine; Deline, Claude-Antoine
    - Inventaire après décès: Feuillant, Xavier-Vincent. rentier. Orléans (Loiret). Saumur (Maine-et-Loire), 30 novembre 1844
      inventaire après décès; Orléans (Loiret); Saumur (Maine-et-Loire); Feuillant, Xavier-Vincent
    - Inventaire après décès: Pagnat, Procule. Bery, Nicolas (épouse). Laffitte (rue), n° 43., 8 janvier 1845
      inventaire après décès; Laffitte (rue); Pagnat, Procule; Bery, Nicolas
    - Inventaire après décès: Raguet Brancion, Antoine-François-Jacob de. Cléry (rue de), n° 73., 16 janvier 1845
      inventaire après décès; Cléry (rue de); Raguet Brancion, Antoine-François-Jacob de
    - Inventaire après décès: Duval, Marie-Victoire. Joyant, Claude (veuve). Ivry-sur-Seine., 12 février 1845
      Voir au 9 février 1844
      inventaire après décès; Ivry-sur-Seine (Val-de-Marne); Duval, Marie-Victoire; Joyant, Claude
    - Inventaire après décès: Ollivier, Charles-Prosper. Angers (Maine-et-Loire)., 20 mars 1845
      inventaire après décès; Angers (Maine-et-Loire); Ollivier, Charles-Prosper
    - Inventaire après décès: Romand, Jeanne-Pierrette. Margueron, Jean-Claude-Elisée (épouse). Pépinière (rue de la), n° 53 bis., 19 avril 1845
      inventaire après décès; Pépinière (rue de la); Romand, Jeanne-Pierrette; Margueron, Jean-Claude-Elisée
    - Inventaire après décès: Baudouin, Elisabeth-Augustine. Boudringuin, Pierre-Antoine (veuve)., 9 mai 1845
      inventaire après décès; Baudouin, Elisabeth-Augustine; Boudringuin, Pierre-Antoine
    - Inventaire après décès: Pillon, Jacques-François. Faubourg-Saint-Honoré (rue du), n° 12., 21 mai 1845
      inventaire après décès; Faubourg-Saint-Honoré (rue du); Pillon, Jacques-François
    - Inventaire après décès: Martin, Jean-Charles. Saint-Denis., 6 juin 1845
      inventaire après décès; Saint-Denis (Seine-Saint-Denis); Martin, Jean-Charles
    - Inventaire après décès: Moreau, Elisabeth-Françoise-Ignace. Merlhie de Lagrange, Joseph-Elisabeth-Georges (veuve). Petites-Ecuries (rue des), n° 42., 11 juin 1845
      inventaire après décès; Petites-Ecuries (rue des); Moreau, Elisabeth-Françoise-Ignace; Merlhie de Lagrange, Joseph-Elisabeth-Georges
    - Inventaire après décès: Cart-Baltazard, Pierre-Antoine-Toussaint. Clichy (rue de), n° 7., 26 juin 1845
      inventaire après décès; Clichy (rue de); Cart-Baltazard, Pierre-Antoine-Toussaint
    - Inventaire après décès: Feuchère, Adélaïde-Thérèse. Grimod de Lareyniere, Alexandre-Balthazard-Laurent (veuve). Godot de-Mauroy (rue)., 27 juin 1845
      inventaire après décès; Godot-de-Mauroy (rue); Feuchère, Adélaïde-Thérèse; Grimod de Lareyniere, Alexandre-Balthazard-Laurent
    - Inventaire après décès: Frexe, Hippolyte-Christophe-François. Deux-Portes-Saint-Sauveur (rue des), n° 32., 24 juillet 1845
      inventaire après décès; Deux-Portes-Saint-Sauveur (rue des); Frexe, Hippolyte-Christophe-François
  - Répertoire. 1845, 25 octobre - 1850, 18 février, 25 octobre 1845 - 18 février 1850; MC/RE/XXXV/24
    Répertoire des notaires Antoine-Simon Hailig (25 octobre 1845- 8 juillet 1846), Philibert Turquet (9 juillet 1846-18 février 1850).
    - Inventaire après décès: Garnier, Julie-Louise. Saudeur, Adolphe-Adrien-Joseph (épouse). Saint-Fiacre (rue), n° 3., 10 novembre 1845
      inventaire après décès; Saint-Fiacre (rue); Garnier, Julie-Louise; Saudeur, Adolphe-Adrien-Joseph
    - Inventaire après décès: Ver Huell, Charles-Henri-Joseph. amiral. Madame (rue), n° 35., 13 décembre 1845
      inventaire après décès; Madame (rue); Ver Huell, Charles-Henri-Joseph; officier général
    - Inventaire après décès: Horsin, Hyacinthe-Mathée., 24 décembre 1845
      inventaire après décès; Horsin, Hyacinthe-Mathée
    - Inventaire après décès: Divat, André. Saint-Claude-au-Marais (rue), n° 8., 28 décembre 1845
      inventaire après décès; Saint-Claude (rue); Divat, André
    - Inventaire après décès: Cheradame, Jean-Thomas. Charenton-Le-Pont., 17 janvier 1846
      inventaire après décès; Charenton-le-Pont (Val-de-Marne); Cheradame, Jean-Thomas
    - Inventaire après décès: Crémieux, Amélie-Valérie-Sarah. Millaud, Ernest-Jacob (épouse). Croissant (rue du), n° 20., 20 janvier 1846
      inventaire après décès; Croissant (rue du); Crémieux, Amélie-Valérie-Sarah; Millaud, Ernest-Jacob
    - Inventaire après décès: Laurans, Pierre. Montmartre (boulevard), n° 12., 13 février 1846
      inventaire après décès; Montmartre (boulevard); Laurans, Pierre
    - Inventaire après décès: Tremeau, Julie-Adèle. Adam, Gabriel-Ambroise (épouse). Ménars (rue des), n° 3., 17 février 1846
      inventaire après décès; Ménars (rue); Tremeau, Julie-Adèle; Adam, Gabriel-Ambroise
    - Inventaire après décès: Simonot, Jacques. Notre-Dame des-Victoires (rue), n° 22., 20 mars 1846
      inventaire après décès; Notre-Dame-des-Victoires (rue); Simonot, Jacques
    - Inventaire après décès: Dessalles de Margeney, Jeanne-Marie-Catherine. Levassor de Bonneterre, Pierre-Marie-Ferdinand (veuve)., 20 avril 1846
      inventaire après décès; Dessalles de Margeney, Jeanne-Marie-Catherine; Levassor de Bonneterre, Pierre-Marie-Ferdinand
    - Inventaire après décès: Quillet, Marie-Antoine. Thetard, Jean-Baptiste (veuve)., 19 mai 1846
      inventaire après décès; Quillet, Marie-Antoine; Thetard, Jean-Baptiste
    - Inventaire après décès du marquis Jean-Charles Renty. Versailles., 23 mai 1846
      inventaire après décès; Versailles (Yvelines); Renty, Jean-Charles (marquis)
    - Inventaire après décès de Jacques Gauthier Verte. Malaquais (quai), n° 9., 29 mai 1846
      inventaire après décès; Malaquais (quai); Gauthier Verte, Jacques
    - Inventaire après décès: Tranchon, Victoire-Angélique. Guillaume, Nicolas (épouse). Vaugirard., 25 juin 1846
      inventaire après décès; Vaugirard (ancienne commune); Tranchon, Victoire-Angélique; Guillaume, Nicolas
    - Inventaire après décès: Ame de Saint-Didier, André-Edme-Hippolyte. Versailles., 30 juin 1846
      inventaire après décès; Versailles (Yvelines); Ame de Saint-Didier, André-Edme-Hippolyte
    - Inventaire après décès: Lesage, Julie-Valentine. Dargenton, Pierre-Charles-Côme (épouse). Saint-Honoré (rue), n° 333., 8 juillet 1846
      inventaire après décès; Saint-Honoré (rue); Lesage, Julie-Valentine; Dargenton, Pierre-Charles-Côme
  - Table alphabétique par client. 1826 - 1846, MC/RE/XXXV/33
    708 MI 1